臺灣臺南地方法院刑事判決
111年度訴字第528號
公  訴  人  臺灣臺南地方法院檢察署檢察官
被      告  林高澄




選任辯護人  陳冠仁律師（法扶律師）
            孟士珉律師（法扶律師）
上列被告因違反毒品危害防制條例案件，經檢察官提起公訴（11
1年度偵字第5083號），本院判決如下：
    主  文
林高澄販賣第二級毒品，處有期徒刑拾年肆月。扣案黑色iPhone
行動電話壹支（含門號0000000000號SIM卡壹張）沒收。未扣案
犯罪所得新臺幣壹仟元沒收，於全部或一部不能沒收或不宜執行
沒收時，追徵其價額。
    事  實
一、林高澄明知甲基安非他命乃毒品危害防制條例列管之第二級
    毒品，不得持有、販賣，竟基於販賣第二級毒品甲基安非他
    命以營利之犯意，於民國110年9月9日3時26分許，以LINE通
    訊軟體與李冠廷聯絡交易毒品事宜後，旋於同日4時30分許
    ，騎乘機車至臺南市○○區○○街000巷00號之2李冠廷住處，以
    新臺幣（下同）1,000元之價格，販賣第二級毒品甲基安非
    他命一包與李冠廷。嗣因李冠廷經警通知到場定期採尿，供
    出毒品來源為林高澄，因而查獲，並扣得林高澄持之與李冠
    廷聯絡毒品交易事宜之黑色iPhone行動電話一支（含門號00
    00000000號SIM卡一張）。
二、案經臺南市政府警察局新化分局報請臺灣臺南地方檢察署檢
    察官偵查起訴。
    理  由
一、證據能力：
    本案檢察官所舉用以證明被告林高澄犯罪之各項證據，其中
    除證人李冠廷於警詢中所為之供述，屬被告以外之人於審判
    外所為之陳述，且查無刑事訴訟法第159條之1至第159條之5
    各款所列情形，依同法第159條第1項之規定，無證據能力外
    ；其餘各項供述證據，均未據被告及其選任辯護人爭執證據
    能力，且迄至本案辯論終結，亦未就證據能力聲明異議，本
    院審酌各該供述證據作成當時，既非受違法詢問，亦無何影
    響被告或證人陳述任意性之不適當情況，所供、所證內容復
    與本案事實有相當之關聯性，亦無其他可信度明顯過低之情
    形，依刑事訴訟法第156條第1項、第159條之5之規定，前揭
    被告及證人於警詢、偵查中所為之供、證內容均有證據能力
    。至檢察官所舉用以證明上開被告犯罪並為本判決所引用之
    各項非供述證據，均非違背法定程序取得，依同法第158條
    之4之反面解釋，亦有證據能力。
二、得心證之理由：
  ㈠訊據被告固坦承曾於110年9月9日3時26分許，以LINE通訊軟
    體與李冠廷聯絡後，於同日4時30分許，騎乘機車至臺南市○
    ○區○○街000巷00號之2李冠廷住處，然矢口否認有何被訴販
    賣第二級毒品甲基安非他命犯行，辯稱：110年9月9日凌晨
    ，其與李冠廷以LINE通訊軟體聯絡，要求李冠廷返還欠款3,
    000元，李冠廷於LINE對話中稱：「帶1錢來」、「帶球」，
    係要求其攜帶1錢安非他命及玻璃球吸食器，然其並未攜帶
    安非他命及玻璃球吸食器前往；其抵達後，進入李冠廷房間
    向李冠廷要錢，但李冠廷表示須等至6、7時，其遂先行於5
    時許離開，返回住處等待，但李冠廷嗣後拒接電話，亦未與
    其聯絡，其遂前往李冠廷住處踹門；其並未販賣第二級毒品
    甲基安非他命予李冠廷等語。選任辯護人辯護意旨則以：由
    被告與李冠廷之訊息紀錄中，被告並無明確允諾將販賣毒品
    與李冠廷，更未談妥價格，係因當時李冠廷積欠被告債務卻
    又避不見面，被告方出此下策，前往李冠廷住處見面；而李
    冠廷於筆錄中證稱被告以2,000元之價格販賣「1錢」甲基安
    非他命，然「1錢」等於3.75公克，依目前市價，1錢甲基安
    非他命絕無可能僅2,000元，顯見李冠廷故意說謊，本件並
    無充足證據足以證明被告販賣毒品予李冠廷，請為無罪判決
    之諭知等語。
  ㈡查被告於110年9月9日3時26分許，以LINE通訊軟體與李冠廷
    聯絡，對話中李冠廷要求被告攜帶1錢安非他命及玻璃球吸
    食器前往，後於同日4時30分許，被告騎乘機車至臺南市○○
    區○○街000巷00號之2李冠廷住處，並進入李冠廷房間等情，
    除據被告前揭供述外，並經李冠廷於偵查中證述明確（偵卷
    第68頁），且有被告之LINE帳號資料及對話紀錄一份、李冠
    廷住處監視器翻拍照片二幀（警卷第33至39、41頁）在卷可
    憑；而李冠廷於110年9月12日0時16分許經警採尿送驗，在
    其尿液中檢出甲基安非他命陽性反應，亦有應受尿液採驗人
    尿液檢體採集送驗紀錄及立人醫事檢驗所濫用藥物尿液檢驗
    報告各一份（偵卷第61至63頁）附卷可參。是被告於110年9
    月9日3時26分與李冠廷聯絡時，李冠廷要求被告攜帶甲基安
    非他命及玻璃球吸食器前往其住處，之後被告依約前往並進
    入李冠廷房間，而李冠廷事後尿液檢出甲基安非他命陽性反
    應之事實，均堪認定。
  ㈢被告於抵達李冠廷住處後，以1,000元之價格販賣第二級毒品
    甲基安非他命予李冠廷之事實，業據李冠廷於偵查中證述明
    確（偵卷第68頁）。雖被告否認當日曾攜帶甲基安非他命前
    往，並以前揭情詞置辯，且選任辯護人亦以上情為被告辯解
    。然：
　　⒈被告與李冠廷是否有債務糾紛，乃至被告當日初始與李冠
      廷聯絡之目的是否欲向李冠廷索討欠款，與被告當日有無
      販賣第二級毒品甲基安非他命予李冠廷施用並無必然關聯
      。是即便被告與李冠廷確有債務糾紛，且當日未能向李冠
      廷取回欠款，亦不能以此逕認被告當日並未販賣第二級毒
      品甲基安非他命予李冠廷之事實。辯護意旨固謂被告不可
      能在李冠廷尚未償還欠款前，先行販賣毒品予李冠廷。然
      關於李冠廷積欠被告債務一事，除被告單方說詞外，並無
      任何證據可資證明。而即便被告所辯兩人間債務關係屬實
      ，李冠廷當日是否確實並未清償欠款？抑或兩人間對於先
      前債務之清償有無任何協議？均無相關證據佐證，自不能
      僅因被告空言主張與李冠廷有債務糾紛，即逕行排除其當
      日販售第二級毒品甲基安非他命予李冠廷之可能。
　　⒉依卷內被告與李冠廷間LINE對話紀錄，被告先於當日3時25
      分許，對李冠廷表示「我等你到四點」、「不回」、「看
      我敢不敢去你家」等語，而李冠廷旋即回應「現在來」、
      「等你來」、「帶1錢來」、「帶球」、「不然」、「又
      會睡著」，之後被告傳送語音訊息予李冠廷，李冠廷表示
      「你語言（音）沒聲音啊」、「要來就自己來」、「給你
      賺」、「這是我能做的」、「到了打給我」、「一通沒接
      多打幾通」、「記得帶球」；而被告則回應：「你要止的
      話我現在去」、「我現在去」（警卷第37至39頁）。依上
      開內容，李冠廷於LINE對話中表明欲向被告購買數量為「
      1錢」之甲基安非他命之意思，而被告應允前往，顯然雙
      方已就甲基安非他命交易之進行達成合意，僅買賣之具體
      價金尚未決定。而被告對李冠廷表示將前往李冠廷住處後
      ，李冠廷旋即應允，要求被告立即前往，並無避不見面，
      以致被告須假裝攜帶安非他命前往方能與李冠廷見面之情
      形。被告於偵查中供稱：其前往李冠廷住處之目的是要將
      李冠廷「拐」出來（偵卷第99頁），乃至辯護意旨稱被告
      為使李冠廷出面解決債務問題，始出此下策，佯稱將攜帶
      甲基安非他命及玻璃球前往云云，均與卷存事證不符。況
      ，依上開LINE對話內容所示，被告於對話中見李冠廷提出
      「帶1錢來」、「帶球」之要求後，立即主動表示「你要
      止的話我現在去」，而被告於本院審理中就此亦稱：此係
      指若李冠廷欲解癮，其現在過去之意（本院卷第105頁）
      。倘被告單純為索討債務而前往李冠廷住處，其對李冠廷
      上開要求，大可不必理會，逕自前往，實無主動詢問李冠
      廷是否毒癮發作，有無解癮需求之必要。由此益證被告當
      日確有攜帶甲基安非他命及玻璃球吸食器前往李冠廷住處
      販賣甲基安非他命為其解癮之情。
　　⒊李冠廷於前述與被告之LINE對話內容中，雖對被告表示欲
      購買1錢之甲基安非他命，然其並未表明欲以何種價格購
      買1錢之甲基安非他命。而李冠廷於偵查中，亦僅證稱向
      被告購買1,000元之甲基安非他命，並未提及以1,000元之
      價格購買如何重量之甲基安非他命。又毒品交易雙方於相
      約交易時，原本預期欲交易特定數量，然因出賣方備置之
      毒品數量不足，或購買方未備妥足額之現金，以致見面交
      易時，當場縮減交易數量及金額，本屬常見，不能以李冠
      廷於LINE對話紀錄中表示欲購買1錢甲基安非他命，而偵
      查中證稱僅購買1,000元之甲基安非他命，即認其所證情
      節不實。況，李冠廷於歷次接受詢問、訊問過程，均未曾
      表示當日係以1,000元或2,000元之價格向被告購買1錢之
      甲基安非他命。辯護意旨稱李冠廷於筆錄中曾證稱被告以
      2,000元之價格販賣「1錢」甲基安非他命云云，明顯與卷
      存證據資料歧異，亦未見辯護人說明此部分辯護意旨之依
      據，自不能據為有利於被告之認定。
  ㈣按販賣毒品係違法行為，非可公然為之，且有其獨特之販售
    通路及管道，復無公定價格，販賣者除可以調高毒品取得價
    格後再予以賣出之方式，賺取價差獲利外，亦可以同一價格
    賣出，但藉由稀釋毒品純度或減少毒品份量等方式，從中賺
    取量差以獲得利益。每次買賣之價量，可能隨時依雙方關係
    深淺、資力、需求量及對行情之認知、毒品純度、來源是否
    充裕、查緝鬆嚴、購買者被查獲時供述購買對象之可能風險
    評估等，而異其標準，非可一概而論。而第二級毒品甲基安
    非他命為政府嚴予查緝之違禁物，販賣者刑責甚重，設若無
    利可圖，衡情應無甘冒遭查獲之風險而無端將毒品交付他人
    之理。查李冠廷於LINE對話中對被告表示「等你來」、「帶
    1錢來」、「帶球」、「給你賺」等語，而被告見上開文字
    後，立即驅車前往交付第二級毒品甲基安非他命並收取價金
    ，已據本院認定如上，足證被告確係基於營利之意圖，販賣
    第二級毒品甲基安非他命無疑。
  ㈤綜上所述，李冠廷指述於公訴意旨所指時、地，以1,000元之
    價格向被告購買第二級毒品甲基安非他命一包，有兩人間LI
    NE對話紀錄可資補強，而被告亦不否認確有於公訴意旨所指
    時、地前往李冠廷住處，且雙方之LINE對話紀錄確係與第二
    級毒品甲基安非他命之交易有關，據此堪認被告確有公訴意
    旨所指販賣第二級毒品甲基安非他命犯行。被告以其與李冠
    廷間有債務糾紛置辯，然其二人之債務糾紛並不必然阻斷二
    人間毒品交易；況，被告就所謂債務糾紛並未提出任何證據
    請求法院調查，其空言主張，自難採認。本案事證明確，被
    告犯行洵堪認定，應依法論科。
三、論罪：
　　核被告所為，係犯毒品危害防條例第4條第2項之販賣第二級
    毒品罪。被告販賣前意圖販賣而持有第二級毒品甲基安非他
    命之低度行為，為販賣之高度行為所吸收，不另論罪。
四、量刑及沒收之宣告：
　㈠審酌被告自身有施用毒品經法院裁定送勒戒處所觀察、勒戒
    之前案紀錄，亦曾因轉讓禁藥、販賣毒品等案件，經法院判
    處罪刑確定，有被告之前案紀錄表在卷可憑，其對第二級毒
    品甲基安非他命對國人身心健康及社會治安之危害，知之甚
    明，竟貪圖一己私利，販賣第二級毒品甲基安非他命牟利，
    且犯後飾詞卸責否認犯行，難認確有悔意，犯後態度並非良
    好；惟本次販賣對象僅一人，販毒所得僅1,000元；兼衡其
    於本院審理中自承之智識程度、家庭、生活狀況等一切情狀
    ，量處如主文所示之刑。
　㈡扣案之黑色iPhone行動電話一支（含門號0000000000號SIM卡
    一張），乃供被告本案販賣毒品犯罪所用之物，應依毒品危
    害防制條例第19條第1項之規定宣告沒收。被告販賣第二級
    毒品甲基安非他命所得價金1,000元，乃被告犯罪所得，雖
    未扣案，仍應依刑法第38條之1第1項前段、第3項之規定宣
    告沒收，於全部或一部不能沒收或不宜執行沒收時，追徵其
    價額。
五、不另為無罪判決諭知部分：
　㈠公訴意旨另以：被告於上開時、地販賣第二級毒品甲基安非
    他命予李冠廷時，同時又以1,000元之價格販賣第三級毒品
    愷他命一包予李冠廷，因認被告亦涉有毒品危害防制條例地
    4條第3項之販賣第三級毒品罪嫌等語。
　㈡查公訴意旨認被告涉有上述販賣第三級毒品犯行，無非以李
    冠廷於警詢及偵查中之指述為其論據。然被告否認此部分犯
    行，且遍查全卷，並無任何積極證據足以佐證李冠廷上開證
    述內容屬實。則李冠廷所為之證詞內容既無任何證據可補強
    其真實性，即無從僅憑李冠廷此部分單一指證逕為不利於被
    告之認定。惟此部分若成立犯罪，與前揭據以論罪科刑部分
    有想像競合之裁判上一罪關係，爰不另為無罪判決之諭知。
據上論斷，應依刑事訴訟法第299條第1項前段，毒品危害防制條
例第4條第2項、第19條第1項，刑法第11條前段、第38條之1第1
項前段、第3項，判決如主文。　　
本案經檢察官陳昆廷提起公訴，檢察官呂舒雯、紀芊宇到庭執行
職務。
中　　華　　民　　國　　111 　年　　11　　月　　24　　日
　　　　　　　　　刑事第十四庭  審判長法　官　周紹武
　　　　　　　　　                    法  官  蕭雅毓
　　　　　　　　　                    法  官  林岳葳
以上正本證明與原本無異
如不服本判決應於收受本判後20日內向本院提出上訴書狀，並應
敘述具體理由。其未敘述上訴理由者，應於上訴期間屆滿後20日
內向本院補提理由書狀（均須按他造當事人之人數附繕本）「切
勿逕送上級法院」。
  　　　　　　　　      　　　　　　　書記官　謝盈敏
中　　華　　民　　國　　111 　年　　11　　月　　24　　日
附錄本案論罪科刑法條：
毒品危害防制條例第4條
製造、運輸、販賣第二級毒品者，處無期徒刑或10年以上有期徒
刑，得併科新臺幣1千5百萬元以下罰金。